【裁判字號】    89,易,96
【裁判日期】    890131
【裁判案由】    賭博
【裁判全文】
臺灣臺南地方法院刑事判決                            八十九年度易字第九六號
    公  訴  人  臺灣台南地方法院檢察署檢察官
    被      告  丁○○
    選任辯護人  黃揚名  律師
右列被告因賭博案件，經檢察官提起公訴（八十八年度偵字第一００八七號），本院
判決如左：
    主  文
丁○○意圖營利，供給賭博場所，處有期徒刑柒月，扣案麻將壹副及賭資百元均沒
收。
    事  實
一、丁○○分於民國八十年間曾因賭博案件，經本院判處罰金六千元，緩刑五年確定
    ；八十二年間因賭博案件，經台灣屏東地方法院判處罰金六千元確定；八十三年
    間再因賭博案件，經台灣高雄地方法院判處罰金一千五百元確定，詎仍不知悔改
    ，猶意圖營利，於民國八十八年八月十一日下午，提供其坐落於台南縣麻豆鎮○○里○鄰○○街四七號房屋為賭博場所，聚集丙○○等不特定人，以麻將牌為賭
    具賭博財物，以新台幣（下同）二百元為底，每台加一百元，由自摸者出資一百
    元與丁○○，嗣於同日十六時三十分許，適有丙○○、甲○○○、乙○○及戊○○等人在上址賭博財物，為警當場查獲，並扣得麻將一副及賭檯上丙○○所有賭
    資三百元。
二、案經台南縣警察局麻豆分局報請臺灣台南地方法院檢察署檢察官偵查起訴。
    理  由
一、訊據被告矢口否認右開犯行，辯稱：並未抽頭，麻將係供朋友消遣之用云云。惟
    查：右揭事實業據在場之賭客丙○○於警訊中陳述明白，嗣丙○○事後雖於檢察
    官偵查中表示未曾說過自摸時被告抽頭一百元，然經檢察官以丙○○於偵查中供
    後具結，為不實之陳述，事涉偽證，以八十八年度偵字第一四二五七號提起公訴
    ，丙○○嗣於本院審理該案件時，則已坦承偽證犯行不諱，而經本院以八十九年
    度訴字第六九號判處有期徒刑壹年、緩刑四年，業經本院核閱屬實，再丙○○於
    本案審理時亦證稱：「當時賭博的人說抽一百元是飲喝涼水的．．．當時拿幾次
    一百元我忘了，放在桌上有人拿」等語在卷，有審理筆錄在卷可稽，另被告提供
    賭博場所並抽頭一百元，而在賭場提供飲料、便當，核與被告之妻陳李美玉在八
    十五年十月二十二日，亦在同址提供賭博場所並抽頭一百元、提供飲料、便當之
    情節相同，而經本院判處有期徒刑三月，有本院八十五年度易字第四三一九號判
    決書一紙在卷可參，足證被告確有意圖營利，供給賭博場所之犯行。另查同案在
    場賭博之人黃秀英、乙○○及戊○○等人，雖於本院審理時證稱被告並未有抽頭
    之行為，然查證人乙○○於本院審理時證稱與同桌賭博之黃秀英、戊○○並不認
    識，證人戊○○卻稱認識其餘同桌之賭客，二人證詞互有矛盾，顯不可採，足證
    被告確有聚集不特定之人賭博財物之犯行，此外，復有扣案之麻將及賭資可證，
    被告所辯，係卸責之詞，委無可採，事證明確，犯行堪予認定。
二、被告意圖營利供給賭博場所，並聚集不特定之人到場以麻將賭博財物，核其所為
    ，係犯刑法第二百六十八條之意圖營利供給賭博場所罪、意圖營利聚眾賭博罪，
    其以一行為觸犯上揭二罪名，為想像競合犯，應依刑法第五十五條規定從犯罪情
    節較重之意圖營利供給賭博場所罪論處。爰審酌被告前已有多次賭博前科，此有
    被告全國刑案紀錄表在卷可稽，犯罪後不知悔改，猶飾詞狡辯，爰量處如主文所
    示之刑，以資懲儆。扣案之麻將一副為被告所有供犯罪所用之物，賭資三百元，
    則為在賭檯上之財物，爰依刑法第二百六十六條第二項宣告沒收。
據上論斷，應依刑事訴訟法第二百九十九條第一項前段、刑法第二百六十八條、第二
百六十六條第二項、第五十五條，罰金罰鍰提高標準條第一條前段，判決如主文。
本案經檢察官吳文政到庭執行職務。
中    華    民    國      八十九      年    一        月    三十一    日
                                  臺灣臺南地方法院刑事第二庭
                                      法  官      鄧  希  賢
右正本證明與原本無異。
如不服本判決，應於判決送達後十日內，向本院提出上訴狀。
                                      書記官      陳  美  蓉
中    華    民    國      八十九      年    一        月    三十一    日


司法院資訊處製作；財團法人民間司法改革基金會備份。
